# 陈版：公司债的承销费是否应计入债券的初始入账成本

提问人：kathleen156 时间：2017-05-03 20:17:58
陈老师，平价发行债券时支付给券商的承销费需要按照实际利率法分期摊销吗？如果影响很小，能否简化处理：在期限内直线法摊销或者一次性计入损益？
如果计入初始成本的话，其实就相当于折价发行了，我觉得不太合理。

回答人：chenyiwei
原则上都计入债券的折价，在存续期间按实际利率法摊销。如果金额很小，对报表整体影响显著不重大的，也可以简化处理，在期限内直线法摊销或者一次性计入损益。